臺灣高等法院民事裁定　　　　　　　　　　　　　　　　　九十二年度續字第五號
　　上 訴　人　乙○○
　　訴訟代理人　李志男律師
　　被上訴人即
　　請　求　人　丙○○
　　訴訟代理人　洪國原
右當事人間返還買賣價金事件，被上訴人於和解成立後，請求繼續審判，本院裁定如
下：
    主      文
請求駁回。
請求訴訟費用由被上訴人負擔。
    理      由
一、查和解後繼續審判請求，須於和解成立或知悉無效或得撤銷之原因後三十日之不
    變期間內為之，此觀民事訴訟法第三百八十條第三項準用同法第五百條第一項規
    定自明。
二、本件被上訴人主張九十二年六月十一日在本院與上訴人間成立之和解，有無效或
    得撤銷之原因，請求繼續審判，其提出請求之時間為九十二年九月三十日，已逾
    三十日之期間。雖被上訴人稱伊於九十二年九月十日即和解筆錄所定之上訴人履
    行期經過，仍未獲上訴人清償，再參酌台灣板橋地方法院九十二年度票字第五九
    八五號及九十二年拍字第二二三九號民事裁定及上訴人之存證信函後，始知上訴
    人施用詐欺之方式，致使伊陷於錯誤而與之達成和解，故伊聲請繼續審判仍未逾
    期云云。經查：被上訴人認和解有得撤銷之原因而請求繼續審判，無非以：伊因
    本院之勸諭，同意減為二百四十萬元和解，本院並數度以口頭方式，諭令上訴人
    應返還四張保証本票予伊，亦經上訴人當庭承諾無訛，然上訴人利用伊不識法律
    之機會，非但未依和解筆錄於九十二年九月十日給付伊二百四十萬元，亦未依本
    院諭令將四張本票返還伊，反而與其父甲○○共謀，將本票交付甲○○使用，並
    由甲○○利用非訟事件程序聲請准本票強制執行及聲請許可拍賣抵押物等裁定之
    方式，共謀詐騙，顯然係以訴訟詐欺之方式詐騙伊同意作成和解筆錄，是以和解
    筆錄即有無效或得撤銷之原因等情為其論據。惟查上訴人將被上訴人所簽發之保
    証本票交付其父甲○○後，甲○○向原法院聲請對本票准許強制執行，該准許強
    制執行之裁定早於九十二年八月二十一日送達被上訴人，業經本院調取台灣板橋
    地方法院九十二年度票字第五九八五號本票裁定案卷查明屬實，並有送達證書影
    本在卷為憑，苟依被上訴人前述之主張，上訴人拒絕將保證本票返還被上訴人即
    屬民事訴訟法第三百八十條第二項之所謂和解有無效或得撤銷之原因者，則被上
    訴人自九十二年八月二十一日送達之日起即已知悉上訴人將保證本票交付其父甲
    ○○使用並向法院聲請准予強制執行，易言之，被上訴人自該日起即知悉和解有
    無效或得撤銷之原因，乃被上訴人遲至九十二年九月三十日始具狀向本院聲請繼
    續審判，已逾三十日之不變期日間，依前揭之說明，其請求繼續審判，應認其請
    求為不合法。
三、依民事訴訟法第九十五條，第七十八條，裁定如主文。
中　　　華　　　民　　　國　　九十三　　年　　　三　　　月　　 十五 　　日
                              民事第十四庭
                                  審判長法　官　張　宗　權
                                        法　官　蕭　艿　菁
                                        法　官　陳　永　昌
正本係照原本作成。
如不服本裁定，應於收受送達後十日內向本院提出抗告狀，並應繳納抗告費新台幣一
千元。
中　　　華　　　民　　　國　　九十三　　年　　　三　　　月　　二十二　　日
                                        書記官　劉  美  垣
